【裁判字號】    97,交聲,166
【裁判日期】    970619
【裁判案由】    違反道路交通管理處罰條例聲明異議
【裁判全文】
臺灣基隆地方法院交通事件裁定         97年度交聲字第166號
移送機關  交通部公路總局臺北區監理所基隆監理站
異  議  人
即受處分人  乙○○
上列受處分人因違反道路交通管理處罰條例案件，對於交通部公
路總局臺北區監理所基隆監理站於民國97年5 月15日所為之處分
（原處分案號：基監字第裁42─C00000000號），聲明異議，本
院裁定如下：
    主  文
異議駁回。
    理  由
一、原處分意旨：受處分人即異議人乙○○（下稱異議人）於民
    國（下同）97年4月11日22時08分許，駕駛車號3427-EW號自
    用小客車在台二線即基金公路與頂社路口，因駕車行經有燈
    光號誌管制之交岔路口闖紅燈之違規，經警舉發，嗣移送機
    關即原處分機關依道路交通管理處罰條例第53條第1項、第
    63 條第1項第3款之規定，裁處罰鍰新臺幣（下同）2,700元
    並記違規點數3點。
二、異議意旨略以：伊於97年4月11日22時08分許駕駛車號3427-
    EW號自用小客車從核二廠（第二核能發電廠）門口下班，與
    同事3人開了3部車，行經台二線頂社路口，該處雖然有設交
    通號誌，但是伊直行的基金公路其交通號誌三個號誌都不亮
    ，號誌故障，所以才往前開，甲○○巡佐在800公尺處偉翔
    修車廠前面攔下異議人所駕車輛，開單舉發。異議人嗣後也
    把號誌燈不亮照相存證並告訴金山警備隊副隊長派人修理，
    故異議人並無違法，原處分顯有違誤云云。
三、按汽車駕駛人，行經有燈光號誌管制之交岔路口闖紅燈者，
    處新臺幣1,800元以上5,400元以下罰鍰，並記違規點數 3點
    ，道路交通管理處罰條例第53條第1 項、第63條第1項第3款
    分別定有明文。
四、經查：
    (一)證人即製單舉發員警甲○○到庭具結證稱：「依照我們目
      視及拍錄的光碟片可以確認異議人確實有闖紅燈，該處是
      一個丁字路口，我是站在頂社路與基金路口採證，並不是
      在偉翔修車廠前採證，因為修車廠是在更遠的地方，我是
      採證之後才由後方的攔檢點攔停，當時有兩位一起執勤，
      我先在兩路之路口採證，站在後方攔檢點之警員則將異議
      人攔停，當時紅綠燈沒有故障，兩個路口的紅綠燈都正常
      運作，異議人所稱的紅綠燈故障應該是隔天或是第三天的
      事，當天我一共舉發4件闖紅燈之違規，其餘被舉發的駕
      駛人都沒有人稱紅綠燈故障，異議人被攔停時也沒有辯稱
      號誌故障，他只說他是核二廠消防隊員，剛下班很累，要
      趕著回去，我可以確定他沒有提到號誌故障的事。」（見
      本院卷第14至16頁），並提出舉發時之採證光碟片1片為
      證。
    (二)嗣經本院勘驗採證光碟片之結果為：畫面顯示的紅燈是頂
      社路路口的號誌，檔案進行25秒之後，頂社路之三色交通
      號誌即由紅燈轉為綠燈，即有一輛黑色之自用小客車沿基
      金公路直行，之後員警即駕駛警車右轉至基金公路在後方
      追緝該深色自用小客車，警車之前方除該深色之自用小客
      車外，並無其他車輛，嗣警員靠近該自小客車後，有念出
      該自小客車車號為3427-EW，之後該自小客車即被攔檢點
      之警員攔停等情，此有勘驗筆錄在卷可按（見本院卷第15
      頁），經查，被告當時確實駕駛3427－EW號自用小客車無
      誤，且當時並無其他車輛，堪認警員在頂社路蒐證時所拍
      攝到當頂社路轉為綠燈後，闖越台二線路口之車輛，確實
      為異議人所駕駛之自用小客車。
    (三)又證人甲○○於97年4月11日晚上在同一地點舉發闖越台
      二線、頂社路口紅燈（萬里往金山方向）之違規者，除異
      議人外，尚有2人，其違規時間分別為21時52分、22時23
      分，另同一路口由金山往萬里方向經警舉發闖紅燈者有1
      人，違規時間為21時10分，此有舉發違反道路交通管理事
      件通知單影本3份在卷可稽。經查，其餘闖紅燈之駕駛人
      違規之時間與異議人甚為接近，故若當時台二線、頂社路
      口之號誌燈確實有故障、不亮之情事，遭舉發之駕駛人應
      會即反應，或有拒絕在舉發違反道路交通管理事件通知單
      上簽名之情事，然其餘之駕駛人均無上開表示，堪認證人
      甲○○於本院中具結證稱：當時號誌燈確實正常運作等語
      ，應可採信，異議人上開所辯，均要無可採。
五、綜上所述，異議人違規之行為堪可認定，原處分機關據以援
    引上開規定，裁處異議人罰鍰2,700元，並記違規點數3點，
    核無違誤或不當，本件異議為無理由，應予駁回。
六、據上論斷，應依道路交通案件處理辦法第19條，裁定如主文
    。
中    華    民    國    97    年    6     月    19    日
                  交通法庭法  官  鄭培麗
以上正本證明與原本無異。
對於本件裁定如有不服，應於送達後5 日內， 向本院提出抗告書
狀，敘述抗告之理由，抗告於臺灣高等法院。
中    華    民    國    97    年    6     月    19    日
                          書記官  王佩珠


司法院資訊處製作；財團法人民間司法改革基金會備份。
